【裁判字號】    88,訴,1452
【裁判日期】    890426
【裁判案由】    槍砲彈藥刀械管制條例等
【裁判全文】
臺灣臺南地方法院刑事判決
    公  訴  人  臺灣台南地方法院檢察署檢察官
    被      告  乙○○
    選任辯護人  林瑞成
右列被告因槍砲彈藥刀械管制條例等案件，經檢察官提起公訴（八十八年度偵字第一
０一八八號），本院判決如左：
    主  文
乙○○未經許可，寄藏可發射子彈具有殺傷力之玩具槍，處有期徒刑壹年陸月，併科
罰金新台幣玖萬元，罰金如易服勞役，以銀元佰元即新台幣玖佰元折算壹日。扣案
之玩具槍壹把（含彈匣，槍枝管制編號0000000000號）沒收。
其餘被訴部分無罪。
    事  實
一、乙○○於民國八十七年三月間某日，受梁萬春（已死亡）之委託，未經許可寄藏
    具有殺傷力之玩具槍（含彈匣）一把、子彈一顆，並將之藏置於台南縣安定鄉蘇
    林村七鄰蘇厝八之十七號家中。嗣於八十八年八月四日下午一時許，為警在上址
    查獲，扣得前開玩具槍一把、子彈一顆。
二、案經台南市警察局第二分局移送台灣台南地方法院檢察署檢察官偵查起訴。
    理  由
一、訊據被告乙○○固坦承受梁萬春之託，寄藏前開槍彈不諱，惟矢口否認有違反槍
    砲彈藥刀械管制條例之犯行，辯稱：伊受寄藏之初實不知梁萬春所寄託之物為槍
    彈，且前開槍枝經警查獲時因零件規格不符無法組合，故鑑定結果為「依現狀無
    法供發射使用」，應認無殺傷力云云。經查，右揭事實，除據被告坦承寄藏前開
    槍彈不諱外，其復自承案外人梁萬春將前開槍彈交予伊時係置於未上鎖之盒中等
    語，前開槍彈又係於被告住處二樓房間地板下上鎖之密窩中查獲，倘被告寄藏之
    初不知為槍彈，其豈會將之置於前開隱密之處？是被告辯稱寄藏之初不知係槍彈
    云云，不足採信。次查，前開扣案槍彈經送內政部警政署刑事警察局鑑定結果，
    子彈一顆認係玩具槍金屬彈殼加裝鉛質彈頭（平頭狀，直徑約六ｍｍ）組合而成
    之改造子彈，經試射可擊發，認具殺傷力，而前開槍枝係仿半自動手槍製造玩具
    槍之槍身握把（含扳機、擊錘），仿ＣＯＬＴ廠半自動手槍製造玩具槍之滑套（
    為塑膠材質，含槍機及撞針），已車通之土造金屬槍管、復進簧及復進簧桿等零
    組件，以檢測、研判其結構、功能完整與否，實際操作確認其機能之「性能檢驗
    法」檢查其金屬槍管是否貫通、發射機構完整與否等，經組裝完成後，因具不穩
    定性，基於安全考量，未實際裝填土（改）造子彈試射，惟因該局曾對同型式槍
    枝裝填適當子彈實驗結果，其最具威力之發射動能可達每平方公分二十焦耳以上
    ，足以穿入人體皮肉層，故該槍係以模擬試射方式檢驗，認其擊發機械良好，具
    發射子彈之功能，具殺傷力，有該局八十八年八月十九日刑鑑字第八０四九五號
    鑑驗通知書、八十八年九月八日（八八）刑鑑字第八八九０九號、八十九年三月
    十七日（八九）刑鑑字第三０八四九號函文各一紙在卷可稽，是被告以該槍枝最
    初送鑑時未組合無法供發射使用一節，辯稱無殺傷力云云，顯不足採。本件事證
    明確，被告犯行堪以認定。
二、核被告所為，係犯槍砲彈藥刀械管制條例第十一條第四項未經許可寄藏可發射子
    彈具有殺傷力之各式槍砲罪、同條例第十二條第四項未經許可寄藏子彈罪。查本
    件扣案槍枝經送鑑結果，既非由產製槍械合法廠商製造之不具發射功能制式槍枝
    模型，經加工改造或得輕易改裝或加裝而具有發射功能及殺傷力之槍枝，公訴人
    認係觸犯槍砲彈藥刀械管制條例第十條第四項未經許可寄藏改造模型槍罪，尚有
    未洽，惟起訴事實相同，爰於同一基本事實範圍內，變更起訴法條，併予敘明；
    被告於同一時地同時觸犯上開二罪名，為想像競合犯，應依刑法第五十五條之規
    定，從一重之未經許可寄藏可發射子彈具有殺傷力之各式槍砲罪。爰審酌被告犯
    罪之動機、目的、手段、犯罪所生危害及其犯罪後態度等一切情狀，量處如主文
    所示之刑，罰金部分併諭知易服勞役之折算標準，以資懲儆。另新修正槍砲彈藥
    刀械管制條例第十九條第一項，有關宣告強制工作三年之保安處分規定，依司法
    院大法官會議釋字第四七一號解釋意旨認該條項所列之罪，是否應併予保安處分
    之宣告，仍應由法院依個案情節及比例原則審酌，查本件被告所犯情節尚非重大
    ，依該條項比例原則，尚不符合宣告保安處分，附此敘明。
三、扣案之前開槍枝一把（含彈匣）為違禁物，併依刑法第三十八條第一項第一款宣
    告沒收。至前開扣案之子彈一顆，業經試射，已無殺傷力而非違禁物，爰不予沒
    收，附此敘明。
四、公訴意旨另以：被告於八十七年三月間某日，收受梁萬春（已死亡）所寄放專供
    施用安非他命之吸食器具一組，並將之藏置於台南縣安定鄉蘇林村蘇厝八之十七
    號家中，嗣於八十八年八月四日下午一時許為警在上址查獲，因認被告涉有毒品
    危害防制條例第十一條第三項之持有專供施用毒品之器具罪嫌云云。
  （一）按犯罪事實應依證據認定之，無證據不得推定其犯罪事實；又不能證明被告
        犯罪者，即應諭知無罪之判決，刑事訴訟法第一百五十四條、第三百零一條
        第一項分別定有明文。
  （二）訊據被告堅決否認有上開犯行，辯稱：伊不知梁萬春將吸食器具置於伊住處
        一樓抽屜後夾層中等語。按持有專供施用毒品之器具者，毒品危害防制條例
        第十一條第三項雖定有處罰條文，惟法條既規定「專」供，自應解為「專」
        以供吸食毒品者為限，若通常尚可以供他項用途之器具，當非此之所謂「專
        供」；經查，被告因寄藏所持有之前開供施用安非他命之器具組，實係鋁箔
        紙及供捲成吸管狀之紙張各一紙等情，業經查獲員警甲○○到庭證述屬實（
        參見本院八十九年四月十二日訊問筆錄），並有照片一幀附卷可稽，前開鋁
        箔紙及紙張既係通常尚可供作他用之物品，則揆諸前開說明，自與專供施用
        毒品之器具有別，是被告辯稱無上揭犯行云云，尚非虛妄，應堪採信，此外
        ，復查無其他積極證據足資認定被告有何違反毒品危害防制條例之犯行，自
        應為無罪之諭知，以昭審慎。
據上論斷，應依刑事訴訟法第二百九十九條第一項前段、第三百條、第三百零一條第
一項，槍砲彈藥刀械管制條例第十一條第四項、第十二條第四項，刑法第十一條前段
、第五十五條、第四十二條第二項、第三十八條第一項第一款，罰金罰鍰提高標準條
例第二條，判決如主文。
本案經檢察官陳昆廷到庭執行職務。
中    華    民    國      八十九      年      四      月      廿六      日
                                  臺灣臺南地方法院刑事第三庭
                                      法  官  林  育  幟
右正本證明與原本無異。
如不服本判決，應於判決送達後十日內，向本院提出上訴狀（須附繕本）。
                                      書記官  汪  姿  秀
中    華    民    國      八十九      年      四      月      廿七      日
附錄本案論罪科刑法條全文：
槍砲彈藥刀械管制條例第十一條第四項：
未經許可，持有、寄藏或意圖販賣而陳列第一項所列槍枝者，處一年以上七年以下有
期徒刑，併科新台幣七百萬元以下罰金。
槍砲彈藥刀械管制條例第十二條第四項：
未經許可，持有、寄藏或意圖販賣而陳列子彈者，處五年以下有期徒刑，併科新台幣
三百萬元以下罰金。


司法院資訊處製作；財團法人民間司法改革基金會備份。
